【裁判字號】    95,交抗,269
【裁判日期】    950428
【裁判案由】    違反道路交通管理處罰條例
【裁判全文】
臺灣高等法院交通事件裁定             95年度交抗字第269號
抗  告  人
即受處分人  甲○○
上列抗告人因違反道路交通管理處罰條例案件，不服台灣基隆地
方法院，中華民國九十五年三月二十四日所為裁定（九十五年度
交聲字第三五號），提起抗告，本院裁定如下：
    主  文
抗告駁回。
    理  由
一、原審裁定意旨略以：
  (一)按受處分人不服道路交通管理處罰條例第八條所定主管機關
    所為之處罰者，得於接到裁決書之翌日起二十日內，向管轄
    地方法院聲明異議，道路交通管理處罰條例第八十七條第一
    項定有明文。又依道路交通管理處罰條例第八十七條規定向
    管轄法院聲明異議之期間自裁決書送達之翌日起算，並得依
    法扣除在途期間及聲請回復原狀；交通法庭認聲明異議不合
    法律上之程式，且無從補正者，應以裁定駁回之，道路交通
    案件處理辦法第十二條、第十八條前段亦分別定有明文。
  (二)抗告人甲○○於民國九十四年十一月二十二日晚上九時四十
    一分許，駕駛車牌號碼ＣＸ7─890號重型機車，在台北縣金
    山鄉○○路，肇事致人受傷逃逸，為警依法舉發，裁處吊銷
    駕駛執照，終身禁考。再本件裁決處分之作成時間為九十五
    年一月十二日，抗告人於當日親往原處分機關收受裁決書，
    並同時繳納另件第Ｃ00000000號、第Ｃ00000
    000號舉發違反道路交通管理事件通知單之違規罰鍰合計
    新臺幣一千二百元之事實，有卷附交通部公路總局臺北區監
    理所基隆監理站九十五年三月十三日北監基四字第○九五六
    二○一六一八號函暨收據查詢報表、第Ｃ00000000
    號號舉發違反道路交通管理事件通知單影本可稽。是本件異
    議期限應自抗告人收受裁決書即九十五年一月十二日之翌日
    起算，加計在途期間二日，本件異議期限末日為九十五年二
    月三日。抗告人遲至九十五年二月六日始具狀向原處分機關
    聲明異議，有聲明異議狀上之收文章戳可憑，其異議權顯已
    喪失，因而駁回異議。
二、抗告意旨略以：抗告人並不熟知所謂法定期限內是否包括假
    日，又適逢舊曆年，抗告人算應除去新年假期，往後推算，
    殊不知只一天之差而被駁回。原處分乃吊銷並終身不得考取
    駕照，影響受處份人工作、交通需要，因抗告人乃初犯，又
    與被害人達成和解，懇求從輕量刑云云。
三、經查：本件基監字第裁四二－Ｃ00000000號裁決書
    已由抗告人於九十五年一月十二日親自收受送達（見原審卷
    第十四、二頁），加計在途期間二日，抗告人異議之期間末
    日為九十五年二月三日，而抗告人遲至九十五年二月六日始
    聲明異議，顯見已逾二十日聲明異議期間，原審以抗告人聲
    明異議逾期，而以裁定駁回，於法尚無不合。是本件抗告無
    理由，應予駁回。
據上論結，應依道路交通案件處理辦法第二十六條，刑事訴訟法
第四百十二條，裁定如主文。
中    華    民    國    95  年      4     月   28     日
                  交通法庭審判長法  官  宋  祺
                                法  官  蔡明宏
                                法  官  陳憲裕
以上正本證明與原本無異。
不得再抗告。
                                書記官  劉育妃
中    華    民    國  95    年       5    月    3      日


司法院資訊處製作；財團法人民間司法改革基金會備份。
